【裁判字號】    95,聲,2014
【裁判日期】    951117
【裁判案由】    通知行使權利
【裁判全文】
臺灣高雄地方法院民事裁定              95年度聲字第2014號
聲  請  人  新鑫股份有限公司
法定代理人  甲○○
相  對  人  乙○○
上列當事人間聲請行使權利事件，本院裁定如下：
    主  文
相對人應於本裁定送達後二十日內，就其因本院民國九十三年度
執全字第二三八三號假扣押執行程序所受之損害，向聲請人行使
權利，並向本院提出行使權利之證明。
聲請費用由相對人負擔。
    理  由
一、按訴訟終結後，法院依供擔保人之聲請，通知受擔保利益人
    於一定期間內行使權利並向法院為行使權利之證明而未證明
    者，法院應依供擔保人之聲請，以裁定命返還其提存物；此
    一有關訴訟費用擔保之規定，於其他依法令供訴訟上之擔保
    者準用之，民事訴訟法第104 條第1 項第3 款後段及第106
    條前段分別定有明文。又民事訴訟法第104 條第1 項第3 款
    所規定之訴訟終結，應包括執行程序終結在內（最高法院85
    年度台抗字第587 號裁定意旨參照）。
二、聲請意旨略以︰聲請人前遵本院93年度裁全字第4228號假扣
    押裁定，為擔保假扣押之實施，曾提供新臺幣6 萬元為擔保
    物，並經本院以93年度存字第2724號提存書提存在案。茲因
    聲請人已於民國95年5 月3 日具狀撤回假扣押執行之聲請，
    並於同日具狀聲請撤銷假扣押之裁定，經本院於95年5 月24
    日，以95年度裁全聲字第147 號裁定撤銷本院於93年9 月15
    日所為之93年度裁全字第4228號假扣押裁定，其假扣押執行
    程序業已終結，且受擔保利益人即相對人迄未行使權利，爰
    依民事訴訟法第104 條第1 項第3 款後段及第106 條前段之
    規定，聲請本院通知相對人於一定期間內行使權利，並向法
    院為行使權利之證明等語。
三、經查，聲請人之前揭主張，業據其提出本院93年度裁全字第
    4228號裁定、93年度存字第2724號提存書、本院民事執行處
    95年5 月25日通知、本院95年度裁全聲字第147 號裁定影本
    各1 份為證，並經本院依職權調取本院93年度執全字第2383
    號、95年度存字第2724號、95年度裁全聲字第147 號卷宗查
    核無訛，且相對人迄未行使權利一節，亦經本院依職權查證
    屬實，此有民事紀錄科查詢表3 紙及公務電話紀錄1 紙在卷
    可稽。從而，聲請人聲請限期命相對人行使權利，於法有據
    ，自應准許。
四、依民事訴訟法第104 條第1 項第3 款後段、第106 條前段，
    裁定如主文。
中    華    民    國    95    年    11    月    17    日
                  民事第六庭  法  官  高增泓
上為正本係照原本作成。
如不服本裁定應於送達10日內向本院提出抗告狀，並繳納裁判費
新臺幣1,000元。
中    華    民    國    95    年    11    月    17    日
                              書記官  王敏東


司法院資訊處製作；財團法人民間司法改革基金會備份。
